臺灣桃園地方法院行政訴訟裁定
110年度簡字第90號
原      告  林進吉  
            林煇    
被      告  桃園市政府地方稅務局

代  表  人  姚世昌  
上列當事人間債務人異議之訴事件，原告提起行政訴訟，本院裁
定如下：
    主  文
本件移送於本院民事庭。
    理　由
一、按行政執行法施行細則第 18 條規定：「公法上金錢給付義
    務之執行事件，第三人就執行標的物認有足以排除執行之權
    利時，得於執行程序終結前，依強制執行法第十五條規定向
    管轄法院提起民事訴訟。」；又按行政法院認其無受理訴訟
    權限者，應依職權以裁定將訴訟移送至有受理訴訟權限之管
    轄法院，行政訴訟法第12條之2第2項前段亦定有明文。
二、本件原告起訴意旨略以：訴外人即債務人張元福於109年之
    使用牌照稅本稅及滯納金合計新臺幣(下同)3萬2,453元(後
    於109年12月17日更正為2萬8,018元)，因欠稅於滯納期滿後
    仍未繳納，被告於109年9月18日移送法務部行政執行署桃園
    分署(下稱桃園分署)強制執行，桃園分署於110年4月28日以
    桃執信109年牌稅執字第00000000號執行命令（下稱系爭扣
    押命令）扣押張元福所有在宏昱公寓大廈管理維護股份有限
    公司(下稱宏昱公司)之股份40萬股，禁止其移轉或為其他處
    分，原告向桃園分署主張張元福所有宏昱公司股份40萬股已
    歸原告所有，而向本院提起第三人異議之訴，並聲明請求撤
    銷系爭扣押命令等語。
三、經查，本件被告對於訴外人張元福積欠109年度使用牌照稅
    本稅及滯納金之公法上金錢給付義務，移送桃園分署執行之
    強制執行事件，並經桃園分署核發系爭扣押命令在案，業經
    本院職權調閱桃園分署109年度牌稅執字第00000000號使用
    牌照稅法執行案件卷宗核閱無誤。又觀諸系爭扣押命令之執
    行債務人係張元福，原告並非係債務人，原告雖起訴主張於
    桃園分署核發系爭扣押命令之前，系爭扣押命令所扣押之宏
    昱公司股份40萬股之執行標的物已移轉予原告所有，亦即原
    告就執行標的物即宏昱公司股份40萬股認有足以排除執行之
    權利，則依首揭行政執行法施行細則第18條規定，原告得於
    執行程序終結前，依強制執行法第15條規定向管轄法院提起
    民事訴訟。足見，本件原告應係向本院民事庭就系爭扣押命
    令所扣押之宏昱公司股份40萬股，提起第三人異議之民事訴
    訟，而非向本院行政訴訟庭提起行政訴訟。況且原告與被告
    間所爭執之宏昱公司股份40萬股之所有權究竟係歸屬於張元
    福或是原告所有，則亦係屬於私法所有權之爭訟，並非係屬
    於公法上之權利義務之行政爭訟事件。
四、綜上所述，本件原告應依首揭行政執行法施行細則第18條規
    定，於執行程序終結前，依強制執行法第15條規定向本院提
    起民事訴訟，本院行政訴訟庭並無受理訴訟權限。故依上開
    規定，依職權將本件移送至有受理訴訟權限之本院民事庭，
    爰裁定如主文所示。
中　　華　　民　　國　　111 　年　　2 　　月　　9 　　日
                  行政訴訟庭法　官　黃漢權
上為正本係照原本作成。
如不服本裁定，應於送達後10日內向本院提出抗告狀（須按他造
人數附繕本）。
中　　華　　民　　國　　111 　年　　2 　　月　　9 　　日
                            書記官　蕭竣升